【裁判字號】    97,重訴,897
【裁判日期】    970924
【裁判案由】    清償借款
【裁判全文】
臺灣臺北地方法院民事判決             97年度重訴字第897號
原      告  第一商業銀行股份有限公司
法定代理人  乙○○
訴訟代理人  甲○○
被      告  揚威石業股份有限公司
兼  法  定
代  理  人  丁○○
被      告  丙○○
上列當事人間請求清償借款事件，本院於中華民國97年9 月10日
言詞辯論終結，判決如下：
    主      文
被告應連帶給付原告新臺幣貳佰貳拾肆萬零貳佰陸拾陸元及自民
國九十四年九月二十七日起至清償日止，按週年利率百分之六點
二七計算之利息，以及自民國九十四年十月二十七日起至清償日
止，逾期在六個月以內者，按上開利率百分之十，逾期超過六個
月部分，按上開利率百分之二十計算之違約金。
被告應連帶給付原告美金貳拾肆萬壹仟陸佰貳拾點玖伍元及如附
表所示之利息、違約金。
訴訟費用新臺幣玖萬陸仟參佰參拾柒元由被告連帶負擔。
本判決於原告以新臺幣參佰貳拾貳萬捌仟元為被告供擔保後，得
假執行。
    事實及理由
甲、程序方面：被告揚威石業股份有限公司（下稱揚威公司）、
    丁○○、丙○○，經合法通知，均未於言詞辯論期日到場，
    核無民事訴訟法第386 條所列各款情形，應依原告之聲請，
    由其一造辯論而為判決。
乙、實體方面：
  一、原告起訴主張：
    (一)、被告揚威公司於民國93年4 月16日邀同被告丁○○、丙
        ○○為連帶保證人與原告簽立本金新臺幣（下同） 50,
        000,000 元為限額之保證書，保證揚威公司於現在（含
        過去所負現在尚未清償）及將來對原告所負之借款、票
        據、墊款、保證、損害賠償及其他債務，並分別於93年
        4月16日、93年4月23日與原告簽立約定書為憑，嗣被告
        揚威公司於93年4 月26日邀同被告丁○○、丙○○為連
        帶保證人，由被告揚威公司向原告借款3,000,000 元（
        共分成2筆各1,500,000元），借款期間自93年4 月26日
        起至98年4 月26日止，依年金法，於每月26日按月平均
        攤付本息，利息依原告公告之基準利率加年率2.6%計付
        ，逾期償付本息時，逾期在6 個月以內者，按約定利率
        10% ，逾期超過6個月部分，按約定利率20%計算違約金
        ，如有任何一宗債務不依約清償本金或不依約付息時，
        債務視為全部到期，被告丁○○、丙○○所保證之債務
        ，如被告揚威公司未依約履行，被告丁○○、丙○○當
        即負責，立即如數付清並同意原告無庸先就擔保物受償
        ，得逕向被告丁○○、丙○○求償。詎被告揚威公司公
        司僅依約繳款至94年9 月26日止即未依約清償，依約定
        書第5條第1項第1 款之約定，被告已喪失期限利益，債
        務視為全部到期，尚欠原告本金2,240,266 元及其利息
        、違約金，迄未清償。
    (二)、被告揚威公司於93年5 月20日邀同被告丁○○、丙○○
        為連帶保證人與原告簽訂進口遠期信用狀借款契約暨切
        結書，約定於美金500,000 元之額度內循環借款，委請
        原告開發進口遠期信用狀，以信用狀項下之匯票票款扣
        除其自備結匯款後之差額為其向原告借款之本金，契約
        期間自93年5月20日起至94年5月20日止，匯票或借款期
        限，自發票日或原告國外代理銀行付款日起算，最長不
        得超過180 天，利息自原告或原告國外代理銀行付款之
        日起至借款到期日止，按原告通知之利率支付，到期不
        履行時，除依照到期日原告銀行通知之一般外匯授信利
        率與新臺幣放款基本利率加年率2.5%之較高利率支付遲
        延利息外，逾期在6個月以內者，按約定利率10%，逾期
        超過6個月部分，按約定利率20%計算違約金，如有任何
        一宗債務不依約清償本金或不依約付息時，債務視為全
        部到期，被告丁○○、丙○○所保證之債務，如被告揚
        威公司未依約履行，被告丁○○、丙○○當即負責，立
        即如數付清並同意原告無庸先就擔保物受償，得逕向被
        告丁○○、丙○○求償，嗣被告揚威公司自94年1 月18
        日起陸續出具開發信用狀申請書4紙，原告並於94年1月
        25日起陸續墊款美金324,442.14元，並自94年7 月25日
        起陸續到期，被告揚威公司分別於94年10月5日、94年1
        0月24日、94年10月27日、94年10月31日、94年11月3日
        、94年11月25日陸續清償本金美金82,821.81 元及至94
        年11月25日止之利息外，即未依約清償，依約定書第 5
        條第1項第1款之約定，被告已喪失期限利益，債務視為
        全部到期，尚欠原告本金美金241,620.95元及其利息、
        違約金，迄未清償。
    (三)、為此爰依消費借貸及連帶保證之法律關係提起本件訴訟
        等情。並聲明：如主文第1、2項所示，並願供擔保請准
        宣告假執行。
  二、被告揚威公司、丁○○、丙○○均未於言詞辯論期日到場
      ，亦未提出書狀作何聲明或陳述。
  三、本件原告主張之事實，已據其提出借據、約定書、開發信
      用狀申請書、保證書、利率表、進口遠期信用狀借款契約
      、切結書、遠期信用狀授信記錄卡、進口結匯證實書、交
      易憑證、進口單據收到回單等件為證，核屬相符，且被告
      既均不於言詞辯論期日到場爭執，亦不提出書狀答辯以供
      本院參酌，是依上開證據，已堪信原告之主張為真實。
  四、按借用人應於約定期限內，返還與借用物種類、品質、數
      量相同之物，民法第478 條前段定有明文。次按稱保證者
      ，謂當事人約定，一方於他方之債務人不履行債務時，由
      其代負履行責任之契約；又保證債務，除契約另有訂定外
      ，包含主債務之利息、違約金、損害賠償及其他從屬於主
      債務之負擔，同法第739條、第740條亦分別有明定。另按
      連帶債務之債權人，得對債務人中之一人，或數人，或全
      體，同時或先後請求全部或一部之給付，亦為民法第 273
      條第1 項所規定。從而，原告依消費借貸及連帶保證之法
      律關係請求被告連帶給付如主文第1、2項所示之本金、利
      息及違約金為有理由，應予准許。
  五、假執行之宣告：原告陳明願供擔保以代釋明聲請宣告假執
      行，核無不合，爰酌定相當擔保金額，准予宣告假執行。
  六、本件訴訟費額，依後附計算書確定如主文所示金額。
據上論結，原告之訴為有理由，依民事訴訟法第385條第1項前段
、第85條第2項、第87條第1項、第390條第2項，判決如主文。
中    華    民    國    97    年    9    月    24     日
                  民事第四庭    法  官  余明賢
以上為正本係照原本作成
如對本判決上訴，須於判決送達後20日內向本院提出上訴狀
中    華    民    國    97    年    9    月    24     日
                                書記官  楊勝欽
附表：請求明細表                   （單位：美金/元）
┌──┬─────┬──────┬───┬────────────────┐
│編號│請求金額  │利息計算期間│ 利率 │    違約金計算期間及利率        │
├──┼─────┼──────┼───┼────────────────┤
│    │55,493.62 │自94.11.26起│年息  │自94.11.26起至清償日止，逾期在6 │
│ 1  │          │至清償日止  │9.805%│個月以內者，按約定利率10%，逾期 │
│    │          │            │      │超過6個月部分，按約定利率20%計算│
│    │          │            │      │。                              │
├──┼─────┼──────┼───┼────────────────┤
│    │79,127.33 │自94.11.26起│年息  │自94.11.26起至清償日止，逾期在6 │
│ 2  │          │至清償日止  │9.805%│個月以內者，按約定利率10%，逾期 │
│    │          │            │      │超過6個月部分，按約定利率20%計算│
│    │          │            │      │。                              │
├──┼─────┼──────┼───┼────────────────┤
│    │6,138.17  │自94.11.26起│年息  │自94.11.26起至清償日止，逾期在6 │
│ 3  │          │至清償日止  │9.90% │個月以內者，按約定利率10%，逾期 │
│    │          │            │      │超過6個月部分，按約定利率20%計算│
│    │          │            │      │。                              │
├──┼─────┼──────┼───┼────────────────┤
│    │6,641.10  │自94.11.26起│年息  │自94.11.26起至清償日止，逾期在6 │
│ 4  │          │至清償日止  │9.90% │個月以內者，按約定利率10%，逾期 │
│    │          │            │      │超過6個月部分，按約定利率20%計算│
│    │          │            │      │。                              │
├──┼─────┼──────┼───┼────────────────┤
│    │51,495.84 │自94.11.26起│年息  │自94.11.26起至清償日止，逾期在6 │
│ 5  │          │至清償日止  │9.90% │個月以內者，按約定利率10%，逾期 │
│    │          │            │      │超過6個月部分，按約定利率20%計算│
│    │          │            │      │。                              │
├──┼─────┼──────┼───┼────────────────┤
│    │20,593.80 │自94.11.26起│年息  │自94.11.26起至清償日止，逾期在6 │
│ 6  │          │至清償日止  │9.90% │個月以內者，按約定利率10%，逾期 │
│    │          │            │      │超過6個月部分，按約定利率20%計算│
│    │          │            │      │。                              │
├──┼─────┼──────┼───┼────────────────┤
│    │22,131.09 │自94.11.26起│年息  │自94.11.26起至清償日止，逾期在6 │
│ 7  │          │至清償日止  │9.90% │個月以內者，按約定利率10%，逾期 │
│    │          │            │      │超過6個月部分，按約定利率20%計算│
│    │          │            │      │。                              │
└──┴─────┴──────┴───┴────────────────┘
計  算  書
┌───────┬───────┬──────────┐
│ 項        目 │金額（新臺幣）│ 備              註 │
├───────┼───────┼──────────┤
│第一審裁判費  │   96,337元   │                    │
├───────┼───────┴──────────┤
│合          計│   96,337元                         │
└───────┴──────────────────┘


司法院資訊處製作；財團法人民間司法改革基金會備份。
